# 向各位老师请教：关于售后回租融资租赁的问题

提问人：yale86 时间：2017-01-17 09:20:56
地方平台企业，以政府的乡镇道路绿地等非自身所有的资产，作为售后租回的融资标的，账务处理带来问题如下； 1 、资产非企业所有能否继续按照售后租回账务处理方式处理； 2 、售后租回的资产属于公益性资产，不符合会计上的资产定义，怎么办；我们审计时如何处理，企业目前是简单按照长期借款处理；请教各位老师

回答人：chenyiwei
这些公益性基础设施能否确认为平台企业的资产，是另一个需要讨论的问题。单就此处的售后回租构成融资租赁的交易而言，作为长期借款处理是恰当的。